【裁判字號】    99,親,99
【裁判日期】    990929
【裁判案由】    否認子女
【裁判全文】
臺灣臺南地方法院民事判決                99年度親字第99號
原      告  丙○○
被      告  甲○○
兼上一  人
法定代理人  乙○○
上當事人間請求否認子女事件，本院於民國99年9月15日辯論終
結，判決如下：
    主  文
確認被告甲○○非被告乙○○自原告受胎所生之婚生女。
訴訟費用新臺幣仟元由被告負擔。
    事實及理由
一、原告主張：
  (一)按「妻之受胎，係在婚姻存續中者，推定其所生子女為婚生
    子女。前項推定，如夫妻之一方能證明妻非自夫受胎者，得
    提否認之訴。前項否認之訴，夫妻之一方自知悉該子女非為
    婚生之時起，二年內為之。」「否認子女之訴，由夫起訴者
    ，以妻及子女為共同被告。」民法第1063條、民事訴訟法第
    589條之1分別定有明文。查原告與被告乙○○於民國93年1
    月3日結婚，被告乙○○於婚姻存續中即98年2月23日無故離
    家後即未返回，兩造亦未曾再同床共枕，兩造婚姻既已名存
    實亡，遂於99年3月30日兩願離婚，之後未再聯繫相見。嗣
    後原告接獲戶政機關之通報，始知悉被告甲○○以原告之婚
    生女名義申報出生登記，經瞭解被告甲○○為被告乙○○在
    離婚後於99年5月17日所生，而依上所述，被告甲○○受胎
    期間因在原告與被告乙○○間婚姻存續中而依法受婚生推定
    ，惟原告與被告乙○○於該期間內早已無同居之事實，是被
    告甲○○確非原告之婚生女，惟為求慎重，原告與被告二人
    偕同前往國立成功大學醫學院附設醫院（下稱成大醫院）實
    施血緣鑑定，鑑定結果為原告係被告甲○○父親之機率為0.
    0000000%，有成大醫院婦產部優生保健科血緣鑑定報告書可
    稽，亦證被告甲○○並非被告乙○○自原告受胎所生。
  (二)綜上，被告乙○○所生之被告甲○○，雖其受胎期間係在原
    告與被告乙○○婚姻關係存續中，而依法推定為原告之婚生
    女，惟被告甲○○既確實非原告之親生女，原告亦非被告甲
    ○○之血親，是原告自得依法提起本件訴訟，並聲明：如主
    文所示。
二、被告則以：對原告之主張及成大醫院血緣鑑定報告書均無意
    見等語。
三、得心證之理由：
  (一)原告主張伊與被告乙○○原為夫妻，嗣伊與被告乙○○於99
    年3月30日離婚，被告乙○○於99年5月17日生下被告甲○○
    等事實，此據原告提出戶籍謄本2份附卷供參。而被告甲○
    ○係於原告與被告乙○○婚姻關係存續期間受胎，固受原告
    婚生子女之推定，此參被告甲○○之戶籍謄本記載即明；惟
    被告甲○○確非被告乙○○自原告受胎所生，此亦據原告提
    出成大醫院婦產部優生保健科血緣鑑定報告書1件附卷供參
    ；依成大醫院之血緣鑑定報告書記載：「本系統所檢驗之DN
    A點位可排除丙○○與甲○○之血緣關係，其親子關係指數
    （CPI）為0.000000，親子關係概率值為0.0000000%。」以
    此，原告與被告甲○○之間確無親子關係，應可認定，且被
    告乙○○對於原告前開之主張，亦不予爭執，是原告主張被
    告甲○○非被告乙○○自伊受胎所生之子女，自堪認定。
  (二)按從子女出生日回溯第181日起至第302日止為受胎期間；又
    妻之受胎，係在婚姻關係存續中者，推定其所生之子女為婚
    生子女。前項推定，夫妻之一方或子女能證明子女非為婚生
    子女者，得提起否認子女之訴。前項否認之訴，夫妻之一方
    自知悉該子女非為婚生子女，或子女自知悉其非為婚生子女
    之時起二年內為之，民法第1062條第1項、第1063條分別定
    有明文。本件被告甲○○受胎期間，雖係於原告與被告乙○
    ○婚姻關係存續中，依法應推定為原告之婚生子女，然被告
    甲○○確非被告乙○○自原告受胎所生，而被告對於原告之
    主張亦予是認，已見前所認定，從而原告提起本件訴訟，訴
    請確認被告甲○○非被告乙○○自伊受胎所生之子女，核與
    上開規定相符，應予准許。
四、據上論結：原告之訴為有理由，依民事訴訟法依民事訴訟法
    第78條、第85條第1項前段、第87條第1項，判決如主文。
中    華    民    國    99    年    9     月    29    日
                  家事法庭   法  官  林富郎
以上正本證明與原本無異。
如不服本判決應於送達後20日內向本院提出上訴狀（附具繕本）
，並應繳納上訴費用。
中    華    民    國    99    年    9     月    29    日
                             書記官  劉毓如

司法院資訊處製作；財團法人民間司法改革基金會備份。
